臺灣嘉義地方法院刑事判決　　　　　　　 94年度訴字第291號
公　訴　人　臺灣嘉義地方法院檢察署檢察官
被　　　告　甲○○
指定辯護人　戴雅韻律師
上列被告因違反槍砲彈藥刀械管制條例等案件，經檢察官提起公
訴（九十四年度偵字第二二四八號），本院判決如下：
    主  文
甲○○未經許可，寄藏手槍，處有期徒刑伍年壹月，併科罰金新
臺幣伍萬元，罰金如易服勞役，以新臺幣玖佰元即銀元參佰元折
算壹日。
扣案之比利時ＦＮ廠製Ｈｉ—Ｐｏｗｅｒ型口徑９ｍｍ之制式半
自動手槍壹枝（含彈匣一個，槍枝管制編號：00000000
00號）沒收。
    事  實
一、甲○○明知制式手槍及子彈，分係槍砲彈藥刀械管制條例所
    列管之槍砲、彈藥，未經許可均不得持有，竟於民國九十四
    年三月三日凌晨一時許，在嘉義縣中埔鄉○○村○○路旁，
    受名為「李昆泰（音同）」之真實姓名年籍不詳成年男子之
    委託，未經許可，代為保管比利時ＦＮ廠製Ｈｉ—Ｐｏｗｅ
    ｒ型口徑９ｍｍ之制式半自動手槍（含彈匣一個，槍枝管制
    編號：0000000000號），及口徑９ｍｍ制式子彈
    五顆（經試射後，僅餘彈殼五個），並藏匿於嘉義市○○街
    黃昏市場旁空地土堆內，復於同年四月七日凌晨四時許，在
    上開處所，取出上開手槍及子彈藏置於其隨身咖啡色背包內
    ，嗣於同年四月九日下午四時四十分許，甲○○乘坐黃鈺祥
    所有之車牌號碼Ｃ２—五九九○號自用小客車，在嘉義市○
    ○街與蘭州四街口為警搜索查獲，並扣得上開手槍一支及子
    彈五顆，始知上情。
二、案經嘉義市警察局第一分局報告臺灣嘉義地方法院檢察署檢
    察官偵查起訴。
    理  由
一、上揭事實，業據被告甲○○於警詢（見警卷第四、五頁）、
    偵查（見偵查卷第二二、二三頁）及本院（見本院卷第八一
    、八二頁）供承不諱，核與證人黃鈺祥於偵查中所述相符（
    見偵查卷第一七頁），並有制式手槍一支及子彈五顆扣案可
    資佐證，而上開槍彈經內政部警政署刑事警察局以性能檢驗
    法、制式子彈試射法、比對顯微鏡比對法鑑驗結果，認該槍
    枝（槍枝管制編號：0000000000號）係比利時Ｆ
    Ｎ廠製Ｈｉ—Ｐｏｗｅｒ型口徑９ｍｍ之制式半自動手槍，
    槍管內具六條右旋來復線，機械性能良好，可擊發同口徑制
    式子彈，認具殺傷力；子彈五顆，認均係口徑９ｍｍ制式子
    彈，認均具殺傷力，有內政部警政署刑事警察局九十四年五
    月十九日刑鑑字第○九四○○五九○○四號鑑驗通知書附卷
    足稽（見偵查卷第四○至四三頁），堪認被告上開自白與事
    實相符，應屬可信。本件事證已臻明確，被告犯行堪以認定
    。
二、按寄藏與持有，均係將物置於自己實力支配之下，僅寄藏必
    先有他人之持有行為，而後始為之受寄代藏而已，故寄藏之
    受人委託代為保管，其保管之本身，亦屬持有，不過，此之
    持有係受寄之當然結果，法律上自宜僅就「寄藏」行為為包
    括之評價，不應另就「持有」予以論罪（最高法院七十四年
    臺上字第三四○○號判例參照）。核被告所為，係犯槍砲彈
    藥刀械管制條例第七條第四項未經許可寄藏手槍罪及同條例
    第十二條第四項之未經許可寄藏子彈罪。公訴意旨原認被告
    所為係犯槍砲彈藥刀械管制條例第七條第四項之未經許可持
    有制式手槍及子彈罪，惟公訴人業於本院審理中就被告所涉
    犯行應適用之法條更正為槍砲彈藥刀械管制條例第七條第四
    項之未經許可寄藏制式手槍及子彈罪，本院自得加以審究。
    被告以一寄藏行為，同時寄藏制式手槍與子彈，為一行為觸
    犯數罪名之想像競合犯，應從一重論以寄藏手槍罪。爰審酌
    被告係國中肄業之智識程度，其持有具有殺傷力之手槍及子
    彈對人身安全及社會治安所可能造成之危害，於犯後尚能坦
    承犯行等一切情狀，量處有期徒刑五年一月，併科罰金新臺
    幣五萬元，並諭知罰金易服勞役之折算標準。扣案比利時Ｆ
    Ｎ廠製Ｈｉ—Ｐｏｗｅｒ型口徑９ｍｍ之制式半自動手槍（
    含彈匣一個，槍枝管制編號：0000000000號），
    為違禁物，依刑法第三十八條第一項第一款之規定沒收之。
    另扣案口徑９ｍｍ制式子彈五顆，經內政部警政署刑事警察
    局鑑驗試射後，僅剩彈殼五顆，已不具殺傷力，非違禁物，
    爰不予以沒收。
據上論斷，應依刑事訴訟法第二百九十九條第一項前段、槍砲彈
藥刀械管制條例第七條第四項、第十二條第四項、刑法第十一條
前段、第五十五條、第四十二條第二項、第三十八條第一項第一
款，罰金罰鍰提高標準條例第二條，現行法規所定貨幣單位折算
新臺幣條例第二條，判決如主文。
本案經檢察官陳鈴香到庭執行職務。
中　　華　　民　　國　　94　　年　　8 　　月　　17　　日
                  刑事第四庭    審判長法  官  康存真
                                      法  官  曾宏揚
                                      法  官  鄭雅文
以上正本證明與原本無異。
如不服本判決，應於判決送達後10日內，向本院提出上訴狀。
中　　華　　民　　國　　94　　年　　8 　　月　　17　　日
                                  　　書記官　鄭翔元
附錄論罪科刑法條：
槍砲彈藥刀械管制條例第7條第4項。
槍砲彈藥刀械管制條例第12條第4項。
槍砲彈藥刀械管制條例第7條
未經許可，製造、販賣或運輸火砲、肩射武器、機關槍、衝鋒槍
、卡柄槍、自動步槍、普通步槍、馬槍、手槍或各類砲彈、炸彈
、爆裂物者，處死刑、無期徒刑或七年以上有期徒刑；處徒刑者
，併科新台幣三千萬元以下罰金。
未經許可，轉讓、出租或出借前項所列槍砲、彈藥者，處無期徒
刑或五年以上有期徒刑，併科新台幣一千萬元以下罰金。
意圖供自己或他人犯罪之用，而犯前二項之罪者，處死刑或無期
徒刑；處徒刑者，併科新台幣五千萬元以下罰金。
未經許可，持有、寄藏或意圖販賣而陳列第一項所列槍砲、彈藥
者，處五年以上有期徒刑，併科新台幣一千萬元以下罰金。
第一項至第三項之未遂犯罰之。
槍砲彈藥刀械管制條例第12條
未經許可，製造、販賣或運輸子彈者，處一年以上七年以下有期
徒刑，併科新台幣五百萬元以下罰金。
未經許可，轉讓、出租或出借子彈者，處六月以上五年以下有期
徒刑，併科新台幣三百萬元以下罰金。
意圖供自己或他人犯罪之用，而犯前二項之罪者，處三年以上十
年以下有期徒刑，併科新台幣七百萬元以下罰金。
未經許可，持有、寄藏或意圖販賣而陳列子彈者，處五年以下有
期徒刑，併科新台幣三百萬元以下罰金。
第一項至第三項之未遂犯罰之。
